pt-BR: Nível abrasivo: Fino (polimento); Pesado (composto/corte pesado); Médio (corte médio); Não abrasivo (limpador/lustrador); Ultrafino (acabamento); Outros
fi: Karkeusaste: Hieno (kiillotus); Karkea (hiontatahna / karkea hionta); Keskikarkea (keskitason hionta); Hankaamaton (puhdistus/lasite); Erittäin hieno (viimeistely); Muu
ja: 研磨レベル: 細目 (ポリッシュ); 粗目 (コンパウンド/ヘビーカット); 中目 (ミディアムカット); 研磨剤なし (クリーナー/グレーズ); 極細目 (仕上げ); その他
lt-LT: Abrazyvumo lygis: Smulkus (poliravimui); Stambus (mišinys / stambus poliravimas); Vidutinis (vidutinis poliravimas); Neabrazyvinis (valiklis / glajus); Itin smulkus (užbaigimui); Kita
sk-SK: Úroveň abrazíva: Jemné (leštenie); Hrubé (brúsna pasta/hrubý rez); Stredné (stredný rez); Neabrazívne (čistič/glazúra); Ultra jemné (dokončovanie); Iné
el: Επίπεδο λείανσης: Λεπτό (γυάλισμα); Χονδρό (χονδρή αλοιφή/κοπή); Μεσαίο (μεσαία κοπή); Μη λειαντικό (καθαριστικό/γυαλιστικό); Πολύ λεπτό (φινίρισμα); Άλλο
ru: Степень абразивности: Мелкозернистый (полировка); Крупнозернистый (грубая полировка); Среднезернистый (средняя полировка); Неабразивный (очиститель/глейз); Ультрамелкозернистый (финишная полировка); Другое
en: Abrasive level: Fine (polish); Heavy (compound/heavy cut); Medium (medium cut); Non-abrasive (cleaner/glaze); Ultra fine (finishing); Other
hu: Csiszolási szint: Finom (polír); Durva (polírpaszta / durva csiszolás); Közepes (közepes csiszolás); Nem dörzshatású (tisztító/fényesítő); Ultrafinom (finiselő); Egyéb
cs: Úroveň abraziva: Jemná (lešticí); Hrubá (brusná pasta / hrubý řez); Střední (střední řez); Neabrazivní (čistič/politura); Mimořádně jemná (dokončovací); Ostatní
it: Livello di abrasività: Fine (lucidatura); Grosso (pasta abrasiva/taglio grosso); Medio (taglio medio); Non abrasivo (detergente/glaze); Ultrafine (finitura); Altro
ro-RO: Gradul de abraziune: Fină (lustruire); Dură (compus/tăiere aspră); Medie (tăiere medie); Neabrazivă (curățare/glazurare); Ultrafină (finisare); Altele
fr: Niveau d’abrasivité: Fin (polissage); Gros (pâte à polir/coupe forte); Moyen (coupe moyenne); Non abrasif (nettoyant/lustreur); Ultra fin (finition); Autre
tr: Aşındırma seviyesi: İnce (cila); Ağır (pasta/ağır aşındırıcı); Orta (orta aşındırıcı); Aşındırıcı içermeyen (temizleyici/cila); Ultra ince (son kat); Diğer
hr-HR: Razina abrazivnosti: Fino (poliranje); Grubo (abrazivna pasta / grubo uklanjanje); Srednje (srednje grubo); Neabrazivno (čistač / glazura); Iznimno fino (završno); Ostalo
pt-PT: Nível de abrasividade: Fino (polimento); Forte (composto/corte forte); Médio (corte médio); Não abrasivo (limpeza/lustro); Ultrafino (acabamento); Outro
de: Schleifgrad: Fein (Politur); Grob (Schleifpaste/starker Abtrag); Mittel (mittlerer Abtrag); Nicht abrasiv (Reiniger/Glanzpolitur); Ultrafein (Finishing); Andere
zh-TW: 研磨等級: 細 (拋光); 粗 (粗蠟/重切削); 中 (中切削); 無研磨 (清潔/鏡面); 極細 (修飾); 其他
th: ระดับความหยาบ: ละเอียด (ขัดเงา); หยาบมาก (คอมปาวด์/ขัดลบรอยลึก); ปานกลาง (ขัดหยาบปานกลาง); ไม่มีฤทธิ์กัดกร่อน (ทำความสะอาด/เคลือบเงา); ละเอียดมาก (ขัดขั้นตอนสุดท้าย); อื่นๆ
vi: Mức độ mài mòn: Mịn (đánh bóng); Thô (hợp chất/cắt thô); Trung bình (cắt trung bình); Không mài mòn (làm sạch/phủ bóng); Siêu mịn (hoàn thiện); Khác
zh-CN: 研磨程度: 细（抛光）; 重度（复合/重度切削）; 中度（中度切削）; 无磨料（清洁剂/釉面剂）; 超细（精加工）; 其他
es: Nivel de abrasión: Fino (pulido); Grueso (compuesto/corte grueso); Medio (corte medio); No abrasivo (limpiador/abrillantador); Ultrafino (acabado); Otro
pl: Poziom ścierności: Drobnoziarnisty (polerowanie); Gruboziarnisty (mocne ścieranie/cięcie); Średnioziarnisty (średnie ścieranie/cięcie); Nieścierny (środek czyszczący/nabłyszczający); Bardzo drobnoziarnisty (wykończenie); Inne
ko: 연마 강도: 미세(폴리시); 강한(컴파운드/헤비 컷); 보통(미디엄 컷); 비연마성(클리너/글레이즈); 초미세(마무리용); 기타
sv: Slipnivå: Fin (polering); Grov (compound/grovslipning); Medium (mellanslipning); Icke-slipande (rengöring/glaze); Ultrafin (slutpolering); Övrigt
nb: Slipenivå: Fin (polering); Grov (rubbing/grovt kutt); Medium (medium kutt); Ikke-slipende (rens/glaze); Ultrafin (finishing); Annet
sl-SI: Raven abrazivnosti: Fina (poliranje); Groba (groba pasta/močno rezanje); Srednja (srednje brušenje); Neabrazivna (čistilo/glazura); Zelo fina (zaključevanje); Drugo
da: Slibeniveau: Fin (polering); Grov (slibemiddel/grov slibning); Medium (medium slibning); Ikke-slibende (rens/glaze); Ultrafin (finish); Andet
nl: Schuurkracht: Fijn (polijsten); Grof (compound/heavy cut); Medium (medium polijsten); Niet-schurend (cleaner/glaze); Ultrafijn (finishing); Overig
bg-BG: Ниво на абразивност: Фина (полиране); Едра (абразивна паста/дълбоко полиране); Средна (средно полиране); Неабразивна (почистващ препарат/гланц); Ултра фина (завършваща); Други